臺灣桃園地方法院小額民事判決
111年度壢保險小字第339號
原      告  富邦產物保險股份有限公司

法定代理人  賴榮崇  
訴訟代理人  徐譽恆  
            潘炳煌  
被      告  鄭翔凌  
上列當事人間請求損害賠償(交通)事件，本院於民國111年7月12
日言詞辯論終結，判決如下：
    主    文
一、被告應給付原告新臺幣壹萬貳仟貳佰貳拾捌元，及自民國一
    百一十一年四月十二日起至清償日止，按年利率百分之五計
    算之利息。
二、訴訟費用新臺幣壹仟元由被告負擔。
三、本判決得假執行。
    理 由 要 領
一、本件依民事訴訟法第436條之18第1項規定，除下列理由要領
    外，僅記載主文，其餘省略。
二、原告主張：被告於民國109年3月2日駕駛車牌號碼000-000號
    普通重型機車(下稱肇事機車)，於桃園市○○區○○路000號前
    ，因未保持安全距離，致碰撞由原告所承保訴外人謝宜珊駕
    駛之車牌號碼000-0000號自小客車(下稱本件事故)，經原告
    查證屬實後賠付必要修復費用共新臺幣(下同)23,804元（其
    中工資為10,942元、零件為12,862元），原告經扣除零件折
    舊費用後，仍有12,228元之損害。爰依民法侵權行為及保險
    法第53條第1項規定，提起本件訴訟等語。並聲明：如主文
    第一項所示。　
三、被告未於言詞辯論期日到場，亦未提出書狀作何聲明或陳述
    。惟其於調解程序時辯稱：本件事故係被告哥哥即訴外人鄭
    翔宇駕駛肇事機車所致等語資為抗辯。
四、本院之判斷：
(一)按當事人主張有利於己之事實者，就其事實有舉證之責任；
    民事訴訟法第277條前段定有明文。原告對於自己主張之事
    實已盡證明之責後，被告對其主張，如抗辯其不實並提出反
    對之主張者，則被告對其反對之主張，亦應負證明之責，此
    為舉證責任分擔之原則（最高法院18年度上字第2855號判例
    要旨參照）。
(二)經查，原告主張之事實，業據提出理賠申請書、道路交通事
    故當事人登記聯單、事故現場圖、估價單、修車照片、電子
    發票、行車執照為證(見本院卷第5至13頁)，並經本院依職
    權調閱本件交通事故調查卷宗核閱無訛(見本院卷第16至33
    頁)，而觀諸上開交通事故卷宗所附之談話紀錄表、酒精測
    定紀錄表，均有「鄭翔凌」之簽名，且所記載之年籍資料，
    亦與被告之戶籍資料相同(見個資卷)，堪認原告之主張為真
    實。至被告辯稱本件事故發生時係鄭翔宇駕駛肇事機車云云
    ，惟迄本院言詞辯論終結時，被告未提出任何證據以實其說
    ，復經本院依職權查詢鄭翔宇之臺灣高等法院被告前案紀錄
    表(見個資卷)，並無鄭翔宇涉犯偽造文書案件之前科紀錄，
    自難為有利被告之認定。
(三)從而，原告依民法侵權行為及保險法第53條第1項規定，請
    求被告給付如主文第一項所示，為有理由，應予准許。　　
中　　華　　民　　國　　111 　年　　7 　　月　　27　　日
                  中壢簡易庭      法  官  張博鈞
以上為正本係照原本作成。
如不服本判決，應於送達後20日內，向本院提出上訴狀並表明上
訴理由，如於本判決宣示後送達前提起上訴者，應於判決送達後
20日內補提上訴理由書（須附繕本）。
如委任律師提起上訴者，應一併繳納上訴審裁判費。
中　　華　　民　　國　　111 　年　　7 　　月　　27　　日
                                  書記官  張季容
附錄：
一、民事訴訟法第436條之24第2項：
    對於小額程序之第一審裁判上訴或抗告，非以其違背法令為
    理由，不得為之。
二、民事訴訟法第436條之25：
    上訴狀內應記載上訴理由，表明下列各款事項：
    （一）原判決所違背之法令及其具體內容。
    （二）依訴訟資料可認為原判決有違背法令之具體事實。
三、民事訴訟法第471 條第1 項：（依同法第436 條之32第2 項
    規定於小額事件之上訴程式準用之）上訴狀內未表明上訴理
    由者，上訴人應於提起上訴後20日內，提出理由書於原第二
    審法院；未提出者，毌庸命其補正，由原第二審法院以裁定
    駁回之。
附表：零件部分折舊（單位：新臺幣）
----- 折舊時間           金額 第1年折舊值        12,862×0.369=4,746 第1年折舊後價值    12,862-4,746=8,116 第2年折舊值        8,116×0.369=2,995 第2年折舊後價值    8,116-2,995=5,121 第3年折舊值        5,121×0.369=1,890 第3年折舊後價值    5,121-1,890=3,231 第4年折舊值        3,231×0.369=1,192 第4年折舊後價值    3,231-1,192=2,039 第5年折舊值        2,039×0.369=752 第5年折舊後價值    2,039-752=1,287 上開折舊後零件加計工資10,942元，共計12,229元，原告僅請求12,228元。